ru_RU.aff
SFX Y Y 335
SFX Y   деть  жу          деть
SFX Y   деться жусь        деться
SFX Y   еть   лю          петь
SFX Y   еться люсь        петься
SFX Y   еть   ю           реть
SFX Y   еться юсь         реться
SFX Y   сеть  шу          сеть
SFX Y   еть   им          [дмнпрст]еть
SFX Y   еться имся        [дрт]еться
SFX Y   еть   ишь         [дмнпрст]еть
SFX Y   еться ишься       [дрт]еться
SFX Y   еть   ите         [дмнпрст]еть
SFX Y   еться итесь       [дрт]еться
SFX Y   еть   ит          [дмнпрст]еть
SFX Y   еться ится        [дрт]еться
SFX Y   еть   ят          [дмнпрст]еть
SFX Y   еться ятся        [дрт]еться
SFX Y   ыть   уду         быть
SFX Y   ыться удусь       быться
SFX Y   ыть   удем        быть
SFX Y   ыться удемся      быться
SFX Y   ыть   удешь       быть
SFX Y   ыться удешься     быться
SFX Y   ыть   удете       быть
SFX Y   ыться удетесь     быться
SFX Y   ыть   удет        быть
SFX Y   ыться удется      быться
SFX Y   ыть   удут        быть
SFX Y   ыться удутся      быться
SFX Y   ть    ву          лыть
SFX Y   ться  вусь        лыться
SFX Y   ть    вём         лыть
SFX Y   ться  вёмся       лыться
SFX Y   ть    вёшь        лыть
SFX Y   ться  вёшься      лыться
SFX Y   ть    вёте        лыть
SFX Y   ться  вётесь      лыться
SFX Y   ть    вёт         лыть
SFX Y   ться  вётся       лыться
SFX Y   ть    вут         лыть
SFX Y   ться  вутся       лыться
SFX Y   зать  жу          зать
SFX Y   заться жусь        заться
SFX Y   зать  жем         зать
SFX Y   заться жемся       заться
SFX Y   зать  жешь        зать
SFX Y   заться жешься      заться
SFX Y   зать  жете        зать
SFX Y   заться жетесь      заться
SFX Y   зать  жет         зать
SFX Y   заться жется       заться
SFX Y   зать  жут         зать
SFX Y   заться жутся       заться
SFX Y   сать  шу          [^о]сать
SFX Y   саться шусь        [^о]саться
SFX Y   сать  шем         [^о]сать
SFX Y   саться шемся       [^о]саться
SFX Y   сать  шешь        [^о]сать
SFX Y   саться шешься      [^о]саться
SFX Y   сать  шете        [^о]сать
SFX Y   саться шетесь      [^о]саться
SFX Y   сать  шет         [^о]сать
SFX Y   саться шется       [^о]саться
SFX Y   сать  шут         [^о]сать
SFX Y   саться шутся       [^о]саться
SFX Y   ать   у           осать
SFX Y   аться усь         осаться
SFX Y   ать   ём          осать
SFX Y   аться ёмся        осаться
SFX Y   ать   ёшь         осать
SFX Y   аться ёшься       осаться
SFX Y   ать   ёте         осать
SFX Y   аться ётесь       осаться
SFX Y   ать   ёт          осать
SFX Y   аться ётся        осаться
SFX Y   ать   ут          осать
SFX Y   аться утся        осаться
SFX Y   жать  гу          жать
SFX Y   жаться гусь        жаться
SFX Y   ать   им          жать
SFX Y   аться имся        жаться
SFX Y   ать   ишь         жать
SFX Y   аться ишься       жаться
SFX Y   ать   ите         жать
SFX Y   аться итесь       жаться
SFX Y   ать   ит          жать
SFX Y   аться ится        жаться
SFX Y   жать  гут         жать
SFX Y   жаться гутся       жаться
SFX Y   ить   ю           лить
SFX Y   ить   ем          лить
SFX Y   ить   ешь         лить
SFX Y   ить   ете         лить
SFX Y   ить   ет          лить
SFX Y   ить   ют          лить
SFX Y   ть    м           дать
SFX Y   ться  мся         даться
SFX Y   ть    дим         дать
SFX Y   ться  димся       даться
SFX Y   ть    шь          дать
SFX Y   ться  шься        даться
SFX Y   ть    дите        дать
SFX Y   ться  дитесь      даться
SFX Y   ть    ст          дать
SFX Y   ться  стся        даться
SFX Y   ть    дут         дать
SFX Y   ться  дутся       даться
SFX Y   кать  чу          [^с]кать
SFX Y   каться чусь        [^с]каться
SFX Y   кать  чем         [^с]кать
SFX Y   каться чемся       [^с]каться
SFX Y   кать  чешь        [^с]кать
SFX Y   каться чешься      [^с]каться
SFX Y   кать  чете        [^с]кать
SFX Y   каться четесь      [^с]каться
SFX Y   кать  чет         [^с]кать
SFX Y   каться чется       [^с]каться
SFX Y   кать  чут         [^с]кать
SFX Y   каться чутся       [^с]каться
SFX Y   скать щу          скать
SFX Y   скаться щусь        скаться
SFX Y   скать щем         скать
SFX Y   скаться щемся       скаться
SFX Y   скать щешь        скать
SFX Y   скаться щешься      скаться
SFX Y   скать щете        скать
SFX Y   скаться щетесь      скаться
SFX Y   скать щет         скать
SFX Y   скаться щется       скаться
SFX Y   скать щут         скать
SFX Y   скаться щутся       скаться
SFX Y   рать  еру         [бд]рать
SFX Y   раться ерусь       [бд]раться
SFX Y   рать  ерём        [бд]рать
SFX Y   раться ерёмся      [бд]раться
SFX Y   рать  ерёшь       [бд]рать
SFX Y   раться ерёшься     [бд]раться
SFX Y   рать  ерёте       [бд]рать
SFX Y   раться ерётесь     [бд]раться
SFX Y   рать  ерёт        [бд]рать
SFX Y   раться ерётся      [бд]раться
SFX Y   рать  ерут        [бд]рать
SFX Y   раться ерутся      [бд]раться
SFX Y   рать  ру          [^бд]рать
SFX Y   раться русь        [^бд]раться
SFX Y   рать  рём         [^бд]рать
SFX Y   раться рёмся       [^бд]раться
SFX Y   рать  рёшь        [^бд]рать
SFX Y   раться рёшься      [^бд]раться
SFX Y   рать  рёте        [^бд]рать
SFX Y   раться рётесь      [^бд]раться
SFX Y   рать  рёт         [^бд]рать
SFX Y   раться рётся       [^бд]раться
SFX Y   рать  рут         [^бд]рать
SFX Y   раться рутся       [^бд]раться
SFX Y   тать  чу          [^с]тать
SFX Y   таться чусь        [^с]таться
SFX Y   тать  чем         [^с]тать
SFX Y   таться чемся       [^с]таться
SFX Y   тать  чешь        [^с]тать
SFX Y   таться чешься      [^с]таться
SFX Y   тать  чете        [^с]тать
SFX Y   таться четесь      [^с]таться
SFX Y   тать  чет         [^с]тать
SFX Y   таться чется       [^с]таться
SFX Y   тать  чут         [^с]тать
SFX Y   таться чутся       [^с]таться
SFX Y   ть    ну          стать
SFX Y   ться  нусь        статься
SFX Y   ть    нем         стать
SFX Y   ться  немся       статься
SFX Y   ть    нешь        стать
SFX Y   ться  нешься      статься
SFX Y   ть    нете        стать
SFX Y   ться  нетесь      статься
SFX Y   ть    нет         стать
SFX Y   ться  нется       статься
SFX Y   ть    нут         стать
SFX Y   ться  нутся       статься
SFX Y   ать   лю          спать
SFX Y   аться люсь        спаться
SFX Y   ать   им          спать
SFX Y   аться имся        спаться
SFX Y   ать   ишь         спать
SFX Y   аться ишься       спаться
SFX Y   ать   ите         спать
SFX Y   аться итесь       спаться
SFX Y   ать   ит          спать
SFX Y   аться ится        спаться
SFX Y   ать   ят          спать
SFX Y   аться ятся        спаться
SFX Y   слать шлю         слать
SFX Y   слаться шлюсь       слаться
SFX Y   слать шлём        слать
SFX Y   слаться шлёмся      слаться
SFX Y   слать шлёшь       слать
SFX Y   слаться шлёшься     слаться
SFX Y   слать шлёте       слать
SFX Y   слаться шлётесь     слаться
SFX Y   слать шлёт        слать
SFX Y   слаться шлётся      слаться
SFX Y   слать шлют        слать
SFX Y   слаться шлются      слаться
SFX Y   ать   у           рвать
SFX Y   аться усь         рваться
SFX Y   ать   ём          рвать
SFX Y   аться ёмся        рваться
SFX Y   ать   ёшь         рвать
SFX Y   аться ёшься       рваться
SFX Y   ать   ёте         рвать
SFX Y   аться ётесь       рваться
SFX Y   ать   ёт          рвать
SFX Y   аться ётся        рваться
SFX Y   ать   ут          рвать
SFX Y   аться утся        рваться
SFX Y   вать  ову         звать
SFX Y   ваться овусь       зваться
SFX Y   вать  овём        звать
SFX Y   ваться овёмся      зваться
SFX Y   вать  овёшь       звать
SFX Y   ваться овёшься     зваться
SFX Y   вать  овёте       звать
SFX Y   ваться овётесь     зваться
SFX Y   вать  овёт        звать
SFX Y   ваться овётся      зваться
SFX Y   вать  овут        звать
SFX Y   ваться овутся      зваться
SFX Y   нать  оню         гнать
SFX Y   наться онюсь       гнаться
SFX Y   нать  оним        гнать
SFX Y   наться онимся      гнаться
SFX Y   нать  онишь       гнать
SFX Y   наться онишься     гнаться
SFX Y   нать  оните       гнать
